#### Curriculum vitae Jorik de Boer

## Persoonsgegevens:

Naam Jorik de Boer

Adres: Verlengde Schrans 111C

Postcode en woonplaats: 8932 NM Leeuwarden

Geboortedatum: 04/15/93
Geboorteplaats: Leeuwarden
Telefoonnummer: 06-20185027

E-mail: JorikdeBoer93@gmail.com

LinkedInprofiel: https://www.linkedin.com/in/jorikdeboer/



### **Profiel/samenvatting**

Ik ben een gedegen IT'er met een achtergrond in de biologie. Ik ben leergierig en heb ervaring opgedaan met IT binnen een grote organisatie. Gedurende mijn master "Ecology and Evolution" heb ik onderzoek gedaan in het veld van de plantenfysiologie en de theoretische biologie als betrouwbaar en zelfstandig deel van een groep. Tijdens mijn studie en de daarop volgende bootcamp van CodeGorilla heb ik kennis gemaakt met programmeren. Hier heb ik me verder in ontwikkeld in de functie van ECM-Trainee bij Informed Group en als IT Engineer Novice bij ING Nederland.

### Werkervaring

Aug. 2019-heden IT Engineer Novice

ING Leeuwarden

**Document & Content Services** 

Ik heb gewerkt aan verschillende xCP applicaties voor interne afdelingen om het archief te ontsluiten. Voor deployments en testen wordt gebruik gemaakt van een CI&CD pijplijn met o.a. Git, Jenkins, Ansible en Maven. Binnen de ING heb ik gewerkt aan de hand van de Scrum ontwikkelmethode.

Aug. 2018-aug 2019 ECM-Trainee

Informed Group Woerden

Externe functie bij ING Leeuwarden

Ik heb eerst 2 maanden een training gevolgd in Woerden om te leren werken met xCP, een low coding platform op basis van Java technologie. Daarna heb ik bij ING gewerkt aan het onderhouden en ontwikkelen van xCP applicaties.

#### **Opleidingen**

April 2020 Training Oracle Certified Associate Java SE 8 Fundamentals bij TSTC ICT en

security trainingen.

Aug. 2018-sep 2018 **Documentum Technical Fundamentals** bij Informed Group.

Opleiding Documentum, xCP designer en applicatie ontwikkeling.

Nov. 2017-apr 2018 CodeGorilla Programmeer bootcamp Groningen.

Opleiding PHP, Laravel, HTML, CSS & JavaScript, werken aan de hand van de

Agile Scrum methodiek.

Feb. 2015-feb 2017 Master Ecology and Evolution, Rijksuniversiteit Groningen

Vakken: o.a. Molecular Methods in Ecology and Evolution.

Masterdiploma behaald in april 2017.

Titel scriptie: "The impact of climate change on interspecific competition

between invasive species in northern ecosystems:

The competition between the arctic fox (Vulpes lagopus) and the red fox

(Vulpes vulpes)"

Sept. 2011-feb 2015 **Bachelor Biologie**, Rijksuniversiteit Groningen

Vakken: o.a. Community Ecology research. Bachelordiploma behaald in februari 2015.

Titel scriptie: "Patronen in diversificatie bij zoogdieren"

Sept. 2005-mei 2011 Stedelijk Gymnasium, Leeuwarden.

Profiel: Natuur en Gezondheid.

Geslaagd in mei 2011.

## Andere cursussen/diploma's

Nov. 2019: Inleiding Bankbedrijf

Mei 2019: Documentum Consultant 16.4

Aug. 2018: Documentum Technical Fundamentals

Jan. 2016: Radiation Safety course level 5B

Juni 2012: VMT (Veilige Microbiologische Techniek)

## Kennis en vaardigheden

Talen: Nederlands (uitstekend in woord en geschrift).

Engels (goed in woord en geschrift). Fries (goed in woord en geschrift).

# Hobby's en interesses

Games, lezen, dichten en wandelen.